<?xml version="1.0" encoding="UTF-8" standalone="yes"?>
<Wordlist>
    <Paradigm pdgId="1216304" lemma="бе+гчыся" tag="VIMRX">
        <Variant id="a" pravapis="A2008" lemma="бе+гчыся">
            <Slounik name="piskunou2012" idx="22974">{b}бе´гчыся{/b}* {i}незак.{/i}, бяжы´цца; {i}ПЧ{/i} бе´глася /// v13{sup}1{/sup} B/</Slounik>
            <Form tag="0">бе+гчыся</Form>
            <Form tag="R1S">бягу+ся</Form>
            <Form tag="R2S">бяжы+шся</Form>
            <Form tag="R3S">бяжы+цца</Form>
            <Form tag="R1P">бяжы+мся</Form>
            <Form tag="R2P">бежыце+ся</Form>
            <Form tag="R3P">бягу+цца</Form>
            <Form tag="PMS">бе+гся</Form>
            <Form tag="PFS">бе+глася</Form>
            <Form tag="PNS">бе+глася</Form>
            <Form tag="PXP">бе+гліся</Form>
            <Form tag="I2S">бяжы+ся</Form>
            <Form tag="I2P">бяжы+цеся</Form>
            <Form tag="RG">беучы+ся</Form>
        </Variant>
    </Paradigm>
    <Paradigm pdgId="1221569" lemma="надбе+гчы" tag="VIPNX">
        <Variant id="a" pravapis="A2008" lemma="надбе+гчы">
            <Slounik name="piskunou2012" idx="103687">{b}надбе´гчы{/b} {i}зак.{/i}, -бягу´, -бяжы´ць, -бежыце´, -бягу´ць; {i}ПЧ{/i} -бе´г, -бе´гла /// v13{sup}1{/sup} B/</Slounik>
            <Form tag="0">надбе+гчы</Form>
            <Form tag="F1S">надбягу+</Form>
            <Form tag="F2S">надбяжы+ш</Form>
            <Form tag="F3S">надбяжы+ць</Form>
            <Form tag="F1P">надбяжы+м</Form>
            <Form tag="F2P">надбежыце+</Form>
            <Form tag="F3P">надбягу+ць</Form>
            <Form tag="PMS">надбе+г</Form>
            <Form tag="PFS">надбе+гла</Form>
            <Form tag="PNS">надбе+гла</Form>
            <Form tag="PXP">надбе+глі</Form>
            <Form tag="I2S">надбяжы+</Form>
            <Form tag="I2P">надбяжы+це</Form>
            <Form tag="PG">надбе+гшы</Form>
        </Variant>
    </Paradigm>
    <Paradigm pdgId="1228347" lemma="убе+гчыся" tag="VIPRX">
        <Variant id="a" pravapis="A2008" lemma="убе+гчыся">
            <Slounik name="piskunou2012" idx="193442">{b}убе´гчыся{/b}* {i}зак.{/i}, убягу´ся, убяжы´цца, убежыце´ся, убягу´цца; {i}ПЧ{/i} убе´гся, убе´глася /// v13{sup}1{/sup} B/</Slounik>
            <Form tag="0">убе+гчыся</Form>
            <Form tag="F1S">убягу+ся</Form>
            <Form tag="F2S">убяжы+шся</Form>
            <Form tag="F3S">убяжы+цца</Form>
            <Form tag="F1P">убяжы+мся</Form>
            <Form tag="F2P">убежыце+ся</Form>
            <Form tag="F3P">убягу+цца</Form>
            <Form tag="PMS">убе+гся</Form>
            <Form tag="PFS">убе+глася</Form>
            <Form tag="PNS">убе+глася</Form>
            <Form tag="PXP">убе+гліся</Form>
            <Form tag="I2S">убяжы+ся</Form>
            <Form tag="I2P">убяжы+цеся</Form>
            <Form tag="PG">убе+гшыся</Form>
        </Variant>
    </Paradigm>
</Wordlist>
